臺灣南投地方法院刑事判決
110年度審交易字第172號
公  訴  人  臺灣南投地方檢察署檢察官
被      告  陳滿  


上列被告因公共危險案件，經檢察官提起公訴（110年度偵字第3
566號），因被告於準備程序中就被訴事實為有罪之陳述，經告
以簡式審判程序之旨，並聽取當事人意見後，本院合議庭裁定由
受命法官獨任進行簡式審判程序，判決如下：
    主    文
陳滿駕駛動力交通工具而吐氣所含酒精濃度達每公升零點二五毫
克以上，累犯，處有期徒刑捌月。
    犯罪事實
一、陳滿於民國110年5月21日10時許，在南投縣○○鎮○○街000號
    之恆吉宮媽祖廟前飲用高粱酒後，明知吐氣所含酒精濃度達
    每公升0.25毫克以上者，已不得駕駛動力交通工具，仍於同
    日22時40分許，在呼氣酒精濃度已逾上開標準之情形下，無
    照騎乘屬於動力交通工具之車牌號碼000-000號普通重型機
    車行駛於道路。嗣於同日22時45分許，行經南投縣○○鎮○○路
    000號前，不慎人車自摔倒地，因而右腳、背部、腰部、臀
    部、右上臂受傷。警方據報前往處理，並於同日23時53分許
    對其施以檢測，測得吐氣所含酒精濃度達每公升1.08毫克，
    始發現上情。
二、案經南投縣政府警察局埔里分局報告臺灣南投地方檢察署檢
    察官偵查起訴。
    理    由
一、本件被告陳滿所犯係死刑、無期徒刑或最輕本刑為3 年以上
    有期徒刑或高等法院管轄第一審案件以外之罪，其於準備程
    序期日就被訴事實為有罪之陳述，經本院告知簡式審判程序
    之旨，並聽取公訴人及被告之意見後，經依刑事訴訟法第27
    3 條之1 第1 項規定，裁定進行簡式審判程序，是依刑事訴
    訟法第273 條之2 規定，本件之證據調查，不受同法第159 
    條第1 項、第161 條之2 、第161 條之3 、第163 條之1 及
    第164 條至第170 條規定之限制，合先敘明。
二、認定犯罪事實所憑之證據及理由：上開犯罪事實，業據被告
    於警詢、偵訊及本院審理時坦承不諱，並有道路交通事故現
    場圖、道路交通事故調查報告表㈠、㈡、南投縣政府警察局當
    事人酒精測定紀錄表、財團法人工業技術研究院呼氣酒精測
    試器檢定合格證書、車輛詳細資料報表、中華電信-證號查
    詢機車駕駛人各1份、南投縣政府警察局舉發違反道路交通
    管理事件通知單2紙、現場照片12張、監視錄影畫面翻拍照
    片4張及光碟1張（見警卷第8至11頁、第13至15頁、第18至2
    5頁、第32至33頁）在卷可稽，堪認被告之任意性自白與事
    實相符，其犯行足以認定。
三、論罪科刑之理由：
  ㈠核被告所為，係犯刑法第185 條之3 第1 項第1 款之駕駛動
    力交通工具而吐氣所含酒精濃度達每公升0.25毫克以上罪。
  ㈡又被告前於108 年間，因酒後駕車之公共危險案件，經本院
    以108年度審交易字第110號判決判處有期徒刑7月確定，其
    入監執行後，於109年4月19日徒刑執行完畢出監等情，有臺
    灣高等法院被告前案紀錄表在卷可按。其受徒刑執行完畢後
    ，5 年以內故意再犯本件有期徒刑以上之罪，為累犯。復參
    其所犯前開案件與本案均屬故意犯罪，可認其對前次刑罰反
    應力薄弱，倘加重最低法定刑，核無司法院釋字第775號解
    釋所示之罪刑不相當情形，爰依刑法第47條第1項之規定加
    重其刑。
  ㈢爰以行為人之責任為基礎，審酌被告除前揭構成累犯之前案
    外，另有多次酒後駕車公共危險之前案紀錄，本案已為第6
    次再犯同類犯行，有上開前案紀錄表在卷足佐，而酒精成分
    對人之意識、控制能力具有不良影響，飲酒後會導致對週遭
    事物之辨識及反應能力較平常狀況薄弱，因而酒後駕車在道
    路上行駛，對往來之公眾具有高度危險性，被告竟仍僅圖一
    己往來交通之便，於服用酒類後，無照騎乘普通重型機車行
    駛於道路上，造成公眾往來之危險，對交通安全所生之危害
    非輕，且不慎自摔肇事，幸未造成其他用路人之傷亡；復斟
    酌被告酒測濃度值、於偵、審中均坦承所犯及其小學肄業之
    智識程度，於本院審理中自陳離婚、沒有家屬要扶養、做回
    收，月薪約新臺幣1千元之生活狀況，檢察官於本院審理時
    ，具體求處被告有期徒刑不宜低於8月以下，及其前次犯同
    類案件所處之刑度等一切情狀，量處如主文所示之刑。
據上論斷，依刑事訴訟法第273 條之1 第1 項、第299 條第1 項
前段，判決如主文。
本案經檢察官黃淑美起訴，檢察官吳宣憲到庭執行職務。
中　　華　　民　　國　　110 　年　　10　　月　　13　　日
                  刑事第四庭  法  官    林昱志 
以上正本與原本無異。
如不服本判決應於收受送達後20日內向本院提出上訴書狀，並應
敘述具體理由；其未敘述上訴理由者，應於上訴期間屆滿後20日
內向本院補提理由書（均須按他造當事人之人數附繕本）「切勿
逕送上級法院」。
                              書記官  　陳淑怡　　　　
中　　華　　民　　國　　110 　年　　10　　月　　14　　日

附錄本案論罪科刑法條：
中華民國刑法第185 條之3
駕駛動力交通工具而有下列情形之一者，處2 年以下有期徒刑，
得併科20萬元以下罰金：
一、吐氣所含酒精濃度達每公升零點二五毫克或血液中酒精濃度
    達百分之零點零五以上。
二、有前款以外之其他情事足認服用酒類或其他相類之物，致不
    能安全駕駛。
三、服用毒品、麻醉藥品或其他相類之物，致不能安全駕駛。
因而致人於死者，處3 年以上10年以下有期徒刑；致重傷者，處
1 年以上7 年以下有期徒刑。
曾犯本條或陸海空軍刑法第54條之罪，經有罪判決確定或經緩起
訴處分確定，於五年內再犯第1 項之罪因而致人於死者，處無期
徒刑或5 年以上有期徒刑；致重傷者，處3 年以上10年以下有期
徒刑。